# 持有至到期金融资产算货币性项目吗？

提问人：rainy418 时间：2012-03-09 11:14:09
持有至到期金融资产算货币性项目吗？我认为其到期金额是可以确定的，应该算货币性项目，其汇率变动导致的差异应当计入财务费用。

回答人：chenyiwei
可以这样理解。货币性项目的定义和范围参阅《企业会计准则第 19 号—外币折算》的应用指南。